臺灣彰化地方法院刑事判決　　　　　　　 94年度易字第658號
公　訴　人　臺灣彰化地方法院檢察署檢察官
被　　　告　丙○○
　　　　　　　　　　（另案於臺灣雲林監獄執行中）
上列被告因竊盜案件，經檢察官聲請簡易判決處刑（93年度偵字
第7142號），本院彰化簡易庭認不宜以簡易判決處刑，簽移本院
改依通常程序審理，判決如下：
    主  文
丙○○共同竊盜，累犯，處有期徒刑伍月，如易科罰金，以佰
元折算壹日。
    事  實
一、丙○○前於民國78年4 月14日及同年6 月12日，因違反肅清
    煙毒條例及竊盜案件，經本院各判處有期徒刑5 年、1 年確
    定，嗣定應執行刑為有期徒刑5 年6 月，入監執行後，於81
    年7 月16日假釋出獄，惟於假釋期間又因犯竊盜案件，經本
    院及臺灣高等法院臺中分院於82年8 月14日、83年7 月15日
    ，各判處有期徒刑1 年2 月、1 年6 月確定，並與前揭假釋
    經撤銷後之殘刑接續執行，迄88年1 月26日又獲假釋出監，
    然於假釋期間再因竊盜案件，經本院於88年10月17日判處有
    期徒刑10月確定，並撤銷前開假釋，所餘殘刑與有期徒刑10
    月部分接續執行，已於90年10月13日執行完畢。詎仍不知悔
    改，因其與乙○○（已經檢察官另為緩起訴處分）發現甲○○所有，位在彰化縣和美鎮○○路○ 段346 巷90號之「鑽石
    樓KTV 」（已停止營業）之空屋內，有業經拆卸之電線放置
    其內，竟共同基於意圖為自己不法所有之犯意聯絡，於93年
    8 月31日下午5 時許，趁無人注意之際，逕自該KTV 未上鎖
    之後門進入空屋內，徒手竊取甲○○所有之電線2 袋（重約
    10公斤），得手後，丙○○先以手推車載運之前其所撿拾之
    塑膠物品返回其住處，離去時，並向乙○○表示：伊一會兒
    會再回來載電線等語，而要求乙○○在上揭空屋看管上開2
    袋電線。嗣於同日下午6 時30分許，因周慶昌見乙○○行跡
    可疑，而報警當場查獲，並扣得上開電線2 袋（業由甲○○
    領回）。
二、案經彰化縣警察局和美分局報請臺灣彰化地方法院檢察署檢
    察官偵查後聲請簡易判決處刑。
    理  由
壹、證據能力
一、按被告以外之人於審判外之言詞或書面陳述，除法律有規定
    者外，不得作為證據，刑事訴訟法第159條第1項固定有明文
    。惟被告以外之人於偵查中向檢察官所為之陳述，除顯有不
    可信之情況者外，得為證據；又被告以外之人於審判外之陳
    述，雖不符前四條之規定，而經當事人於審判程序同意作為
    證據，法院審酌該言詞陳述或書面陳述作成時之情況，認為
    適當者，亦得為證據。當事人、代理人或辯護人於法院調查
    證據時，知有第159條第1項不得為證據之情形，而未於言詞
    辯論終結前聲明異議者，視為有前項之同意。刑事訴訟法第
    159條之1第2項、第159條之5定有明文。查本件被告不爭執
    證人即被害人甲○○、證人即共犯乙○○、證人周慶昌於警
    詢、檢察官偵查中之證述及證人丁○○於偵查中證述之證據
    能力，復未於本院審判程序調查該證據時聲明異議（參本院
    94年7 月11日準備程序筆錄第3 、4 頁、審判筆錄第10 -12
    頁），本院審酌證人甲○○、周慶昌、丁○○偵查中之證述
    及證人乙○○於94年2 月2 日偵訊時之證述均經具結，有證
    人結文4 紙在卷可憑，且無顯有不可信之情形；另審酌前開
    證人之各該警詢筆錄作成時之情況，亦認為適當，爰依刑事
    訴訟法第159 條之1 第2 項、第159 條之5 之規定，認均為
    傳聞法則之例外，有證據能力。至證人乙○○於其他期日在
    偵查中之供述，因均未具結，依刑事訴訟法第158 條之3 規
    定，於本案應無證據能力，先予敘明。
二、贓物認領保管單係被告以外之人（被害人）於審判外就其已
    領回贓物認領保管書上所記載財物之書面陳述，為傳聞證據
    。然經本院於審理時予以提示並告以要旨後，當事人表示無
    意見，又未於言詞辯論終結前異議，依上開規定，該贓物認
    領保管單應擬制同意其有證據能力。又本院審酌該書面陳述
    作成時之情況認為以之作為本案證據為適當，故有證據能力
    。
貳、實體部分
一、訊據被告丙○○矢口否認有何竊盜犯行，辯稱：伊未與乙○○一起至上開處所竊盜電線，案發當天下午伊與友人老魏、
    （詹）五郎一起在喝酒云云。查：證人即共犯乙○○於上開
    時、地竊盜2 袋電線乙節，業據證人乙○○迭於警、偵訊供
    述明確，並與證人甲○○、周慶昌於警偵訊之證述及證人即
    當日至現場處理之員警林子展於本院之證述互核大致相符，
    此外，復有彰化縣警察局和美分局扣押筆錄、執行扣押證明
    書、扣押物品目錄表及贓物認領保管單各1 紙附卷可稽，應
    堪確定。則本案之關鍵，在於被告是否與證人乙○○共犯本
    案竊盜犯行？經查：
    (一)證人乙○○自為查獲時起迄偵查中，均一再證稱：案發當
      天確實係被告與其一同至上開KTV 撿拾（竊取）電線，後
      因被告要先載塑膠回去，才由其在現場看管扣案之2 袋電
      線，但被告離開不久，其即被發現而為警查獲等語（參彰
      化縣警察局和美分局和警刑字第0930027337號卷乙○○警
      詢筆錄、93年度偵字第7142號卷第62-64 頁），核與被告
      於警詢時之自白相符（參同上警卷）；被告嗣於偵查及本
      院審理中雖翻異前詞，並辯稱：警詢筆錄係證人乙○○教
      伊說的云云，惟：
      1、被告於93年8 月31日下午10時許接受警方詢問時所製
         作之警詢筆錄係以電腦打字方式製作完成，然其中第4
         頁第8 行有以手寫方式增列「 (塑膠是在外面廣場撿
         來之保特瓶）」等字（參同上警卷之筆錄），而被告
         於本院審理中雖辯稱伊忘記這段文字是否伊要求增列
         等語，惟證人即為被告製作筆錄之警員林子展於本院
         審理時已結證稱：這是被告於作完筆錄後主動要求補
         充的，否則其不會補作這段筆錄等語（參本院審判筆
         錄第7 頁），顯見被告於警詢時享有充分之自由意識
         ，並對筆錄之內容充分了解，才會於製作完筆錄後認
         筆錄之內容尚需補充，而要求員警為補充記載。
      2、互核同日製作之乙○○警詢筆錄，二人就一同前往案
         發地點竊取電線及被告先載塑膠離開之陳述雖大致相
         符，但證人乙○○並未提及被告先載走之塑膠為何物
         ，而被告不但主動補充係寶（保）特瓶，更進一步說
         明寶特瓶是在外面廣場檢的，則被告就細節之供述顯
         較證人乙○○詳細，與一般被教導作不實供述之人的
         陳述多較教導之人的陳述為簡略之情形不符。
      3、又被告為43歲之人，前科累累，並有數次竊盜前科，
         對於犯罪之偵審及科刑已有相當之認識及經驗，而證
         人乙○○當時僅為18歲之人，被告豈可能輕易聽從證
         人乙○○指示而自入於罪，況被告於偵查及本院審理
         時，就為何於警詢要聽從證人乙○○之指示為自罪陳
         述之問題，均答稱：因證人乙○○是伊姪子，伊想救
         他云云。然本案自查獲時起證人乙○○即未曾否認犯
         行，偵查中更因坦承犯行而經檢察官為緩起訴處分，
         則證人乙○○既已認罪，何需再拜託被告為自證己罪
         之陳述，以圖脫免刑責；且被告就本院問：既然是要
         幫證人乙○○脫罪才在警詢中認罪，為何又於偵審中
         否認犯行？復答稱：因證人乙○○一直咬伊（意指一
         直指證伊犯本件犯行），伊才翻供云云（參本院審判
         筆錄第13、14頁），然被告倘係欲幫證人乙○○脫罪
         才於警詢中認罪，證人乙○○指認伊犯罪本屬當然，
         應在伊之預期內，怎會因此而翻供，是伊供稱警詢時
         係為救證人乙○○才認罪之辯詞，顯係事後卸責之詞
         ，不足採信。
      4、再被告雖辯稱：伊於案發日下午確實與渠等一起喝酒
         ，未到案發地點云云，並聲請傳喚「老魏」、丁○○
         為證人，然「老魏」因被告始終未能提供姓名及資料
         供本院傳喚，且本院囑警查訪亦未能查得該人姓名年
         籍（參本院卷第45頁電話紀錄表），故未能進行傳喚
         ，而證人丁○○經本院合法傳喚亦未到庭，被告已當
         庭捨棄該2 位證人（參本院審判筆錄第10頁）；又證
         人丁○○經本院傳喚雖未到庭，惟其曾於偵查中到庭
         並結證稱：其不知道偷電線之事，對本案亦不清楚等
         語（參同上偵卷第86頁），是被告前揭不在場之辯詞
         ，已屬不能證明，尚難據此為有利被告之認定，而認
         伊警詢之自白與事實不符。
    (二)綜上，應認被告警詢之自白與事實相符，較為可採，至被
      告於偵審中之辯詞，乃是卸責之詞，不足採信。至上開KT
      V 雖已停止營業，案發地點亦為空屋，但觀諸卷內照片，
      該空屋尚非破敗不堪，且證人即被害人甲○○更證稱：其
      曾因有人進入該空置之KTV 拆除東西而報警處理，但未發
      現何人所為等語（參同上偵卷第27頁），則該KTV 雖已停
      業，但該等空屋仍在證人甲○○之管領監督下，被告入內
      竊取證人甲○○管領下之電線，自仍屬侵害證人甲○○之
      所有權及監督管理權。此外，復有上開證據可佐，本案事
      證已臻明確，被告與證人乙○○共同竊盜之犯行洵堪認定
      ，應依法論科。
二、按竊盜罪之既遂未遂，係以實施竊盜行為人已否將其所竊得
    之財物置於自己實力支配之下為斷，如所得財物已置於自己
    實力支配之下，則為既遂，否則為未遂（最高法院44年度臺
    非字第105 號判決參照）；又上訴人所竊之樹木，既經砍伐
    倒地，不得謂非已移入於自己實力支配之下，其竊盜行為即
    已完成，自難因其贓木尚未搬離現場，而謂為竊盜未遂，最
    高法院49年台上字第939 號判例意旨可資參照。查被告與證
    人乙○○已將所竊取之電線裝置於2 大塑膠袋內，有查獲現
    場照片在卷可憑，則以扣案裝置電線之塑膠袋大小及重量，
    此2 袋電線顯已置於被告及證人乙○○之實力支配下，已屬
    竊盜既遂。核被告所為，係犯刑法第320 條第1 項之竊盜既
    遂罪。被告與證人乙○○二人就前開竊盜犯行，有犯意聯絡
    與行為分擔，為共同正犯。又查被告曾因違反肅清煙毒條例
    及竊盜案件，經本院各判處有期徒刑5 年、1 年確定，嗣定
    應執行刑為有期徒刑5 年6 月，入監執行後，於81 年7月16
    日假釋出獄，惟於假釋期間又因犯竊盜案件，經本院及臺灣
    高等法院臺中分院分別判處有期徒刑1 年2 月、1 年6 月確
    定，並與前揭假釋經撤銷後之殘刑接續執行，迄88年1 月26
    日又獲假釋出監，然於假釋期間再因竊盜案件，經本院判處
    有期徒刑10月確定，並撤銷前開假釋，所餘殘刑與有期徒刑
    10月部分接續執行，已於90年10月13日執行完畢，有臺灣高
    等法院被告前案紀錄表1 份附卷可憑，其受此有期徒刑執行
    完畢後，5 年以內再犯有期徒刑以上之罪，為累犯，應依法
    加重其刑。爰審酌被告前科累累，素行不良，更因竊盜案件
    6 次經法院判刑確定，最近一次甫於93年8 月3 日經本院判
    處有期徒刑5 月確定，竟隨即於同年月31日再犯本件犯行，
    被告顯然極度欠缺法紀觀念，實有施以長期監禁，以矯正其
    竊盜惡習之必要，惟本次竊盜電線2 袋，價值不高，且未及
    帶走即被發現，電線並經被害人領回，所造成之損害不大，
    及被告犯罪後於雖於警詢中自白犯罪，但嗣於偵審中即翻異
    前詞，飾詞狡辯，意圖脫罪，顯然欠缺反省能力等一切情狀
    ，量處如主文所示之刑，並諭知易科罰金之折算標準，以示
    懲儆。
據上論斷，應依刑事訴訟法第452 條、第299 條第1 項前段，刑
法第28條、第320 條第1 項、第47條、第41條第1 項前段，罰金
罰鍰提高標準條例第1 條前段、第2 條，判決如主文。
本案經檢察官鮑慧忠到庭執行職務。
中　　華　　民　　國　　94　　年　　11　　月　　14　　日
                  刑事第一庭  審判長法  官  周淡怡
                                    法  官  許旭聖
                                    法  官  吳永梁
以上正本證明與原本無異。
如不服本判決，應於送達後10日內向本院提出上訴狀（須附繕本
）。
告訴人或被害人對於判決如有不服具備理由請求檢察官上訴者，
其上訴期間之計算係以檢察官收受判決正本之日期為準。
中　　華　　民　　國　　94　　年　　11　　月　　16　　日
                                    書記官   陳美敏
附錄本案論罪科刑法條全文
中華民國刑法第320條
意圖為自己或第三人不法之所有，而竊取他人之動產者，為竊盜
罪，處5 年以下有期徒刑、拘役或500 元以下罰金。
意圖為自己或第三人不法之利益，而竊佔他人之不動產者，依前
項之規定處斷。
前二項之未遂犯罰之。
